臺灣高等法院高雄分院刑事判決　　　 100年度上訴字第1727號
上　訴　人
即　被　告　周永華
選任辯護人　施吉安律師
上列上訴人因妨害風化案件，不服臺灣高雄地方法院100 年度訴
字第779 號中華民國100 年8 月31日第一審判決（起訴案號：臺
灣高雄地方法院檢察署100 年度偵字第2547、10739 號），提起
上訴，本院判決如下：
     主  文
上訴駁回。
     事  實
一、周永華前因詐欺案件，經法院判處有期徒刑4 月確定，於民
    國（下同）95年3 月23日易科罰金執行完畢。其於高雄市大
    寮區○○○路1514號開設「越甜美美容坊」（下稱系爭美容
    坊），僱用周ＯＯ（業經原審判決確定）在系爭美容坊擔任
    現場經理。竟與周ＯＯ共同基於意圖使女子與他人為性交行
    為而容留、媒介以營利之犯意聯絡，媒介、容留女服務生潘
    ＯＯ在系爭美容坊之包廂內與不特定男客從事半套性交易（
    俗稱「打手槍」），代價為新臺幣（下同）1,500 元，周永
    華從中抽取3 成，其餘則由女服務生分得。嗣於100 年1 月
    4 日晚上8 時許，男客薛ＯＯ前往系爭美容坊消費，經周Ｏ
    Ｏ接待至系爭美容坊2 樓2 號包廂，並由潘ＯＯ用手撫摸男
    客薛ＯＯ生殖器官，薛ＯＯ則以手指插入陰道抽送，而為性
    交易行為。嗣警方於100 年1 月4 日晚上8 時15分許，持搜
    索票至系爭美容坊執行搜索，當場查獲，並扣得檯單1 張、
    臨檢燈遙控器1 個。
二、案經高雄市政府警察局林園分局移送臺灣高雄地方法院檢察
    署檢察官偵查起訴。
    理  由
壹、程序方面
    按被告以外之人於審判外之陳述，雖不符刑事訴訟法第159
    條之1 至之4 之規定，然經當事人於審判程序同意作為證據
    ，法院審酌該言詞陳述或書面陳述作成時之情況，認為適當
    者，亦得為證據。又當事人、代理人或辯護人於法院調查證
    據時，知有第159 條第1 項不得為證據之情形，而未於言詞
    辯論終結前聲明異議者，視為有前項之同意，同法第159 條
    之5 亦有明文。查本判決所引用之各項傳聞證據部分，檢察
    官、被告及辯護人於本院準備程序時均明示同意有證據能力
    （見本院卷第34頁），且均未於言詞辯論終結前對該等證據
    聲明異議，本院審酌上開證據作成時之情況，並無違法取證
    或其他瑕疵，認為以之作為證據為適當，應具有證據能力。
貳、實體方面
一、訊據上訴人即被告周永華矢口否認有何妨害風化犯行，辯稱
    ：系爭美容坊消費方式為90分鐘1,000 元，由女服務生在包
    廂幫客人從事純按摩，店家與女服務生係三七分帳，而本件
    是女服務生潘ＯＯ之個人行為，伊有規定小姐不能從事性交
    易，但小姐與客人從事性交易，伊也沒辦法。又檯單是記載
    客人進入店內時間、金額及小姐的代號，遙控器則是讓警察
    臨檢時，比較好清查云云。
二、經查：
  (一)被告周永華為系爭美容坊之負責人，僱用同案被告周ＯＯ為
    現場經理，周ＯＯ於100 年1 月4 日晚上8 時許，在系爭美
    容坊1 樓櫃臺招呼男客薛ＯＯ，並將之帶至2 樓2 號包廂，
    由女服務生潘ＯＯ為男客薛ＯＯ服務；嗣為警當場查獲潘Ｏ
    Ｏ與男客薛ＯＯ在包廂內從事半套性交易行為等情，此為被
    告周永華及同案被告周ＯＯ供承不諱，核與證人即男客薛Ｏ
    Ｏ於警詢、偵查時（見偵一卷第13、14頁、第44至46頁）、
    證人即女服務生潘ＯＯ於警詢、偵查時（見偵一卷16至18頁
    、第64至66頁）證述情節大致相符。且有高雄市政府警察局
    臨檢現場紀錄表、原審法院100 年度聲搜字第11號搜索票、
    高雄市警察局行政科專勤組搜索扣押筆錄、扣押物品目錄表
    （見偵一卷第19至23頁）、現場照片1 份附卷可稽（見偵一
    卷第27、28頁），並有檯單1 張、臨檢燈遙控器1 個扣案可
    佐。是此部分事實，應堪認定。
  (二)證人即男客薛ＯＯ於警詢、偵查時證稱：警察查獲時，我沒
    穿衣服，潘ＯＯ穿小可愛，有幫我打手槍；我進入系爭美容
    坊後，周ＯＯ上前招呼並帶我至2 樓2 號包廂內，隨後潘Ｏ
    Ｏ就進入包廂，進入後先用手幫我按摩背部約10分鐘，我便
    將潘ＯＯ胸罩打開露出雙乳，接著我就將我的內褲脫掉，順
    便幫潘ＯＯ內褲脫掉放在美容椅上，然後在美容椅上潘ＯＯ
    幫我手淫，而於手淫時，我有用手指插入潘ＯＯ生殖器內。
    潘ＯＯ在幫我手淫時，有向我說明半套要加收500 元，是潘
    ＯＯ向我介紹消費的金額及內容，但只說作半套的話，加50
    0 塊，沒有說按摩是多少錢。我有向潘ＯＯ說要作全套，但
    潘ＯＯ說她們沒有作全套。又因人家介紹，才去系爭美容坊
    ，進去後就向周ＯＯ指定要15號（即潘ＯＯ），他就帶我上
    去，介紹我的人說系爭美容坊有作半套的服務，並說那裡還
    不錯，不會不高興等語（見警卷第13、14頁，偵一卷第44至
    46頁）。準此，證人薛ＯＯ既係因他人介紹系爭美容坊有從
    事半套性交易服務，始前往消費；且其於按摩過程中，即脫
    去潘ＯＯ之胸罩、內褲，並脫掉自己內褲，而潘ＯＯ僅說明
    半套需加收500 元，即為薛ＯＯ為半套性服務，顯見系爭美
    容坊為客人從事半套性交易服務情事已名聞於外。被告及周
    ＯＯ分別為該美容坊負責人及現場經理，渠等何能諉為不知
    ？苟如系爭美容坊嚴禁服務小姐為客人從事性交易服務，則
    薛ＯＯ前來消費，並向周ＯＯ表明指定潘ＯＯ服務時，周Ｏ
    Ｏ何不詢明原因或介紹其他小姐，說明消費內容僅係純按摩
    ，而未及半套或全套性服務，以確保可能因小姐之個人行為
    ，致其遭刑事追訴之危險？又證人潘ＯＯ於男客要求半套服
    務時，何以不加以拒絕或說明該店禁止性交易服務，否則其
    有因格人行為而被解僱，被告亦可能因此而遭刑事制裁危險
    ，反順勢陳述半套需加收500 元，隨即為男客從事半套服務
    ？再若被告確有禁止小姐從事性交易服務，其為何從未前往
    抽查或裝設可資監控等設備，而及時發覺或解聘違規之小姐
    ？再被告於99年8 月17日，亦在系爭美容坊，因營利姦淫猥
    褻罪遭檢察官偵辦，同年12月28日起訴在案，業經被告於原
    審審理時供承不諱（見原審卷第20頁背面），並有卷附臺灣
    高等法院被告前案紀錄表可憑（見本院卷第22頁），則其亦
    已知該店可能因小姐之「個人行為」遭警查獲而受刑事追訴
    ，其卻未採取任何足以防止潘ＯＯ違規與男客從事性交易之
    措施，足見，被告所稱：禁止小姐與客人從事性交易云云，
    應屬事後飾卸之詞，其所經營之系爭美容坊確有媒介、容留
    女服務生，與不特定男客從事半套性交易營利之故意至明。
  (三)證人潘ＯＯ於警詢、偵查時證稱：我到系爭美容坊上班約4
    、5 天，工作內容是幫客人從事按摩，月薪2 萬元，而消費
    方式是90分鐘1,000 元。又我與男客從事性交易行為，不是
    店方允許的，店方也不知道我與客人從事性交易，是我個人
    的行為，因為我想多賺500 元，而該半套性交易500 元，全
    部屬於我所得，沒有與店家分帳。包廂內有裝設警示燈，警
    方進入時有亮起；包廂是拉門，不能上鎖等語（見偵一卷第
    16至18頁、第64至66頁）；其於本院審理時亦證稱：店方有
    說只能按摩，如果有性服務被店方抓到就不用上班等語（見
    本院卷第59頁背面）。惟證人潘ＯＯ在前往系爭美容坊上班
    前並未學過按摩，沒有證照，在該店上班3 至5 日，僅有1
    位小姐教導幾次等情，亦據其於本院審理時證述在卷（見本
    院卷第59頁），則證人潘ＯＯ顯不具備為客人按摩所需之專
    業能力甚明。而被告於僱用潘ＯＯ前並未詢問潘女有無推拿
    證書一節，復據被告供明在卷（見偵二卷第12頁）。被告經
    營美容坊，若純粹只為顧客提供按摩服務，何以不尋覓具有
    相當專業按摩能力及證照之人以提供顧客專業、舒適之服務
    ，以博取令名，使生意蒸蒸日上，賺取大筆利潤，反而僱用
    毫無按摩專業能力之越南外籍女子為顧客從事按摩服務，而
    違一般開店營生之常態？顯見被告僱用潘ＯＯ，並非為提供
    客人正常之按摩服務甚明。證人潘ＯＯ上開證述已違常情，
    難以遽信。又系爭美容坊若已規定不能從事性交易，則被告
    當可正大光明營業，而以正常之裝設應付員警之臨檢勤務，
    何須在該店包廂內設置警示燈，並於警方臨檢、搜索時亮起
    警示燈，以提醒包廂內之人員？且證人潘ＯＯ既受僱系爭美
    容坊，明知不能從事性交易，而系爭美容坊包廂僅有拉門無
    法上鎖，若在房間內從事性交易行為，極有可能遭負責人或
    經理發現，則潘ＯＯ豈會於房間隱蔽性不足之狀況下，不顧
    周ＯＯ或被告可能隨時帶客人至2 樓消費而遭發覺之風險，
    私自與男客薛ＯＯ從事上開性交易？再者，系爭美容坊若未
    容任證人潘ＯＯ從事性交易，證人薛ＯＯ如何能經人介紹前
    往該店尋歡，又直接指定編號15號之證人潘ＯＯ為其按摩、
    性交？是證人潘ＯＯ上開證述，顯屬避重就輕，純係事後迴
    護被告之詞，尚難採為有利被告之認定。
  (四)綜上所述，該店之服務項目確實包含從事半套性交易，即被
    告對於服務小姐潘ＯＯ在店內與男客薛ＯＯ從事半套性交易
    乙事，確實知情並予以容留；是被告上開所辯顯屬事後飾卸
    之詞，不足採信。從而，本件事證明確，被告上揭犯行，堪
    以認定，自應予依法論科。
三、按性交者，謂非基於正當目的所為以性器進入他人之性器、
    肛門或口腔，或使之接合之行為；以性器以外之其他身體部
    位或器物進入他人之性器、肛門，或使之接合之行為。刑法
    第10條第5 項著有明文。次按「刑法第231 條第1 項所謂容
    留，係指供給性交或猥褻者之場所；至於媒介，係指在兩方
    間介紹為性交或猥褻之行為而言…」（最高法院96年度台上
    字第707 號判決要旨參照）。系爭美容坊之服務小姐潘ＯＯ
    所提供之性服務，包括讓男客以手指插入其性器之行為，業
    據證人即男客薛ＯＯ證述綦詳，是依上開刑法第10條第5 項
    規定，所為之行為即屬刑法上之性交行為。又同案被告周Ｏ  
    Ｏ媒介店內服務小姐潘ＯＯ與男客薛ＯＯ提供性交服務之行
    為，即屬刑法第231 條所稱之媒介行為；其復提供上址內之
    包廂，供潘ＯＯ與男客薛ＯＯ進行性交行為，即已該當刑法
    第231 條第1 項所稱之容留行為。核被告周永華所為，係犯
    刑法第231 條第1 項之營利容留性交罪。被告意圖使女子與
    他人為性交之行為，雖先後有媒介、容留以營利之行為，惟
    各該行為間，有時間先後之階段關係，其媒介之前階段行為
    應為容留之後階段行為所吸收，不另論罪。被告周永華與同
    案被告周ＯＯ間，就上開犯行，有犯意聯絡及行為分擔，應
    論以共同正犯。又被告周永華有事實欄所載之前案紀錄，於
    95年3 月23日易科罰金執行完畢，有臺灣高等法院被告前案
    紀錄表1 份可按，其於有期徒刑執行完畢，5 年內故意再犯
    本件有期徒刑以上之罪，自屬累犯，應依刑法第47條第1 項
    之規定加重其刑。
四、原審認被告罪證明確，因而適用刑法刑法第28條、第231 條
    第1 項前段、第47條第1 項、第41條第1 項前段、第38條第
    1 項第2 款，刑法施行法第1 條之1 規定；並審酌被告為牟
    取不法利益，而媒介、容留女子與人從事性交行為，敗壞社
    會善良風俗，且其在同一場所因營利容留性交犯行經警查獲
    而受訴追處罰，竟再為本件犯行，犯後未見有何悔意之具體
    言行，及其犯罪之動機、目的、手段、危害之程度等一切情
    狀，於法定刑度內量處有期徒刑6 月，並諭知如易科罰金，
    以新臺幣1000元折算1 日；又敘明扣案之臨檢燈搖控器1 個
    、檯單1 張，均係在系爭美容坊內查獲，而遙控器係開啟包
    廂內警示燈之用、檯單則記載男客消費時間，屬供本案犯罪
    所用之物，且均屬被告所有，併依刑法第38條第1 項第2 款
    規定宣告沒收。其認事用法，核無不合，量刑亦屬允當。被
    告上訴意旨否認犯罪，指摘原判決不當，為無理由，應予駁
    回。
據上論斷，應依刑事訴訟法第368條，判決如主文。
本案經檢察官許月雲到庭執行職務。
中    華    民    國  100     年    12    月    13    日
                  刑事第十庭    審判長法  官  陳中和
                                      法  官  邱永貴
                                      法  官  林水城
以上正本證明與原本無異。
如不服本判決應於收受本判決後10日內向本院提出上訴書狀，其
未敘述上訴理由者，並得於提起上訴後10日內向本院補提理由書
狀（均須按他造當事人之人數附繕本）「切勿逕送上級法院」。
中    華    民    國  100     年    12    月    13    日
                                      書記官  蔡佳君
附錄本判決論罪科刑法條：
中華民國刑法第231條第1項
（圖利使人為性交或猥褻罪）
意圖使男女與他人為性交或猥褻之行為，而引誘、容留或媒介以
營利者，處5 年以下有期徒刑，得併科10萬元以下罰金。以詐術
犯之者，亦同。